【裁判字號】    90,訴,323
【裁判日期】    900214
【裁判案由】    債務人異議之訴
【裁判全文】
臺灣板橋地方法院民事判決        九十年度訴字第三二三號
    原      告    乙○○
    被      告    彰化商業銀行股份有限公司
                            設.
    法定代理人    甲○○    住.
右當事人間債務人異議之訴，本院判決如左：
    主    文
原告之訴駁回。
訴訟費用由原告負擔。
    事    實
甲、原告方面：
  一、聲明：
      本院八十九年度民執助水字第九九五號強制執行事件於八十九年十二月十九日
      所發禁止原告收取第三人上海商業儲蓄銀行股份有限公司及台北縣板橋市農會
      之存款債權，前揭第三人亦不得對原告清償之扣押命令應予撤銷。
  二、陳述：
      本院八十九年度執助字第九九五號強制執行事件債權人彰化商業銀行股份有限
      公司所持之執行名義，即台灣台北地方法院七十二年度民執丁字第三二○一號
      債權憑證，已罹於時效，惟本院民事執行處仍於八十九年十二月十九日核發扣
      押命令，禁止原告收取第三人上海商業儲蓄銀行股份有限公司及台北縣板橋市
      農會之存款債權，前揭第三人亦不得對原告清償，原告就此提出時效抗辯拒絕
      給付。又上開存款債權係他人信託於原告名下之財產，非原告所有，為此本於
      強制執行法第十四條第一項規定提起異議之訴，請求撤銷上開執行命令。
乙、被告方面：
    本件未經言詞辯論，被告無任何聲明或陳述。
    理    由
一、按原告之訴，依其所訴之事實，在法律上顯無理由者，法院得不經言詞辯論，逕
    以判決駁回之，民事訴訟法第二百四十九條第二項定有明文。
二、經查：本院八十九年度執助字第九九五號強制執行事件債權人彰化商業銀行股份
    有限公司所持之執行名義，即台灣台北地方法院七十二年度民執丁字第三二○一
    號債權憑證，係於七十三年三月二十七日核發，債權人於八十八年三月二日經台
    灣台北地方法院執行無效果，有上開債權憑證附於本院前揭執行卷，又上開債權
    憑證記載執行名義為台灣台北地方法院六十九年訴字第一四二二○號民事判決，
    債權人已於該強制執行事件中表明係請求債務人清償借款，此經本院調取該執行
    卷查明，則請求權時效為十五年，債權人已於時效完成前聲請強制執行，時效因
    此中斷而重新起算，是本件原告主張債權罹於時效，並不足取。至於原告主張扣
    押之存款債權，係他人信託於原告名下之財產，非原告所有乙節，核與強制執行
    法第十四條規定得提起異議之訴之事由不符，是原告之訴，依其所訴之事實，在
    法律上顯無理由，爰不經言詞辯論，逕以判決駁回之。
三、結論：本件原告之訴為無理由，依民事訴訟法民事訴訟法第二百四十九條第二項
    ，第七十八條，判決如主文。
中      華      民      國    九十      年      二      月     十四     日
                                  臺灣板橋地方法院民事第三庭
~B法      官  陳映如
右正本證明與原本無異。
如不服本院判決，應於送達後二十日內向本院提出上訴狀。
中      華      民      國    九十      年      二      月     二十一   日
~B法院書記官  李淑貞


司法院資訊處製作；財團法人民間司法改革基金會備份。
